【裁判字號】    89,易緝,107
【裁判日期】    890707
【裁判案由】    詐欺
【裁判全文】
臺灣高雄地方法院刑事判決                        八十九年度易緝字第一七號
    公  訴  人  臺灣高雄地方法院檢察署檢察官
    被      告  乙○○
右列被告因詐欺案件，經檢察官提起公訴（七十八年度偵字第一五一三八號），本院
判決如左：
    主  文
乙○○意圖為自己不法之所有，以詐術使人將本人之物交付，累犯，科罰金伍仟元，
如易服勞役，以參佰元折算壹日。
    事  實
一、乙○○於民國六十八年間因搶奪案件，經台灣高等法院台南分院判處有期徒刑十
    一年確定，嗣依中華民國七十七年罪犯減刑條例規定減為有期徒刑五年六月確定
    ，於七十七年四月二十二日執行完畢，仍不知悔悟，意圖為自己不法之所有，於
    民國七十八年十月十三日，利用高雄市○○○○路三號二樓二二二室尚億漁業股
    份有限公司（下稱尚億公司）召聘船員之機會，至尚億公司佯稱願受僱為所屬新
    宜興號漁船船員，約定於同年月十七日出海作業，使該公司陷於錯誤而貸與出航
    前預支金新台幣（下同）六萬元，屆期乙○○非但未登船報到，亦未返還上開款
    項。
二、案經尚億公司代表人甲○○訴由前台灣高雄地方法院檢察處（現改為台灣高雄地
    方法院檢察署）偵查起訴。
    理  由
一、訊據被告乙○○固不否認有於上開時、地與尚億公司約定隨船出海作業並領取出
    航前預支金六萬元等情，惟矢口否認有何詐欺意圖，辯稱：因伊母親生病需人照
    顧，等要上船時船已開走，伊找公司談，公司要求還錢，過半年後要還錢時，公
    司已不在原住址云云。經查，右揭事實業據告訴人尚億公司職員到庭陳述甚詳，
    復有被告立具之切結書及漁船出港報告單各一紙在卷可稽，況尚億公司之營業所
    於七十八年起即設於上址，迄至八十八年十月十二日始遷移公司所在地，有股份
    有限公司變更登記事項卡八紙附卷可參，果被告係因母親罹病需人照料而無法隨
    船出海，亦可於事前或事後與尚億公司協商改登他船或返還上開款項，其捨此不
    為，空言尚億公司已不在原址云云，顯係卸責之詞，委無可採，其自始無登船之
    意甚明。本件事證明確，應依法論科。
二、核被告所為，係犯刑法第三百三十九條第一項之詐欺罪。被告於六十八年間因搶
    奪案件，經台灣高等法院台南分院判處有期徒刑十一年確定，嗣依中華民國七十
    七年罪犯減刑條例規定減為有期徒刑五年六月確定，於七十七年四月二十二日執
    行完畢，有被告全國前案紀錄表可按，其於有期徒刑執行完畢，五年內再犯有期
    徒刑以上之本罪，為累犯，依刑法第四十七條規定加重其刑。又被告犯罪時間雖
    在中華民國八十年罪犯減刑條例公布施行之前，惟其前因搶奪罪原判處有期徒刑
    十一年確定，業經依中華民國七十七年罪犯減刑條例減為五年六月確定，依中華
    民國八十年罪犯減刑條例第五條第二項之規定，自不得依該條例再予減刑，併此
    敘明。爰審酌被告犯罪之動機、目的、手段、品行、智識程度、所生危害、犯罪
    後之態度及被害人已陳明原諒被告，不願追究等一切情狀，量處如主文所示之刑
    。又查被告行為後，罰金罰鍰提高標準條例第二條已於八十二年二月五日修正公
    布施行，於同年月七日生效，比較新舊法，其易服勞役之折算標準，以新法較有
    利於被告，依刑法第二條第一項前段之規定，應適用裁判時之法律，爰仍依修正
    後罰金罰鍰提高標準條例第二條第一項之規定諭知其易服勞役之折算標準。
據上論斷，應依刑事訴訟法第二百九十九條第一項前段、刑法第三百三十九條第一項
、第四十七條、第二條第一項前段、第四十二條第二項，罰金罰鍰提高標準條例第一
條、第二條第一項，判決如主文。
中      華      民      國    八十九    年      七      月      七      日
                                      臺灣高雄地方法院刑事第三庭
                                        審判長法  官  宋  明  中
                                              法  官  古  振  暉
                                              法  官  葉  啟  洲
右正本證明與原本無異。
如不服本判決，應於判決送達後十日內，向本院提出上訴狀。
                                              書記官  盧  雅  婷
中      華      民      國    八十九    年      七      月     十二     日
附錄本判決之論罪法條：
刑法第三百三十九條第一項
意圖為自己或第三人不法之所有，以詐術使人將本人或第三人之物交付者，處五年以
下有期徒刑、拘役或科或併科一千元以下罰金。


司法院資訊處製作；財團法人民間司法改革基金會備份。
